【裁判字號】    97,上易,1478
【裁判日期】    970930
【裁判案由】    竊盜
【裁判全文】
臺灣高等法院臺中分院刑事判決        97年度上易字第1478號
上  訴  人  臺灣臺中地方法院檢察署檢察官
被      告  戊○○
上列上訴人因被告犯竊盜案件，不服臺灣臺中地方法院九十七年
度易字第一七八四號中華民國九十七年六月十一日第一審判決（
起訴案號：臺灣臺中地方法院檢察署九十六年度偵字第二一二六
三號），提起上訴，本院判決如下：
    主  文
原判決關於戊○○犯如附表編號２所示之罪及定應執行刑部分，
均撤銷。
戊○○犯如附表編號２所示之罪，處如附表編號２所示之刑，扣
案如附表編號２所示之物，均沒收。
其餘上訴駁回。
第二項撤銷改判部分所處之刑與上訴駁回部分所處如附表編號１
、３至１４所示之刑，應執行有期徒刑貳年壹月，扣案之斜口水
管鉗壹支、平口鉗壹支、斜口鉗貳支及剪線鉗壹支，均沒收。
    事  實
一、戊○○因為缺錢可供花用，分別見有可趁之機，竟各基於為
    自己不法所有之意圖，先後於如附表編號１至１４所示之時
    間、地點，持其所有客觀上足供兇器使用之斜口水管鉗一支
    、平口鉗一支、斜口鉗二支及剪線鉗一支等物品，竊取如附
    表編號１至１４所示之物，並將部分所竊得之贓物販賣予經
    營位在臺中縣沙鹿鎮○○街二０號之「宏展資源回收場」不
    知情之負責人蔡文全。嗣戊○○於九十六年八月十日零時二
    十分許，在臺中市警察局刑警大隊偵三隊接受警詢時，於其
    上開附表編號２至１４竊盜犯行尚未經有偵查權限之公務員
    發覺前，即主動供出該十三次之竊盜犯行，自首進而接受裁
    判，並同時主動提出其所有，供如本件附表所示竊盜犯行所
    使用之斜口水管鉗一支、平口鉗一支、斜口鉗二支、剪線鉗
    一支予警方查扣。
二、案經如附表所示之被害人報請臺灣臺中地方法院檢察署檢察
    官偵查起訴。
    理  由
壹、有關於證據能力部分：
一、本案卷證內所涵括之供述證據（含言詞及書面），公訴人及
    被告於本院受命法官行準備程序時對於此部分之證據能力均
    未爭執，且被告（已認罪）於本院行準備程序時復當庭明確
    表示對於案件卷證所涵括之供述證據（含言詞及書面）之證
    據能力均同意有證據能力（見本院九十七年九月一日準備程
    序筆錄），是後述有關本案所引用之供述證據（含言詞及書
    面）之證據能力均無疑義，先予敘明。
二、又本案於九十六年八月九日晚間十時二十五分許，經被告主
    動帶同警員至臺中縣清水鎮○○里○○○路九之二十三號旁
    庭園內，所查扣之斜口水管鉗一支、平口鉗一支、斜口鉗二
    支、剪線鉗一支等物，均非屬供述證據而無傳聞法則之適用
    ，惟查：上開扣案之物品，均係被告主動提出交予警員扣押
    ，且亦與本案具有關聯性，當有證據能力。
貳、有關於認定犯罪事實部分：
一、訊據被告戊○○對於上開犯罪事實於原審及本院審理時皆坦
    承不諱，核與證人黃注棋、蔡文全、賴明輝、Ｃ－０６１（
    真實姓名、年籍資料均詳卷附之真實姓名年籍對照表）及各
    被害人之告訴代理人庚○○、丁○○、乙○○、己○○、辛○○、壬○○、丙○○、癸○○等人分別於警詢中或偵訊時
    所指訴及證述之情節相符，並有現場照片五十四幀附卷可稽
    。此外，復有上開被告所有供竊盜所使用之斜口水管鉗一支
    、平口鉗一支、斜口鉗二支、剪線鉗一支等物扣案可佐，足
    認被告之自白核與事實相符，均堪採信。又被告所持以供行
    竊時所用之斜口水管鉗一支、平口鉗一支、斜口鉗二支、剪
    線鉗一支，均係屬鐵器在客觀上已足以對他人之生命、身體
    （如頸部、眼睛等）構成威脅，而具有危險性，自係屬兇器
    無誤。另按刑法第六十二條所謂「發覺」，固非以有偵查犯
    罪職權之機關或人員確知其人犯罪無誤為必要，而於對其發
    生嫌疑時，即得謂為已發覺；但此項對犯人之嫌疑，仍須有
    確切之根據得為合理之可疑者，始足當之，若單純主觀上之
    懷疑，要不得謂已發生嫌疑（最高法院七十二年度臺上字第
    六四一號判例意旨參照）。本件有關被告涉犯如附表編號２
    至１４所示之竊盜犯行，係因其所涉如附表編號１所示之竊
    盜案件，為警循線查知係被告所犯後，再通知被告至臺中市
    警察局刑警大隊偵三隊接受調查，其於警員訊問時在有偵查
    犯罪職權之機關或個人發覺其犯罪前，自動向臺中市警察局
    刑警大隊偵三隊警員董朝福自首其所另犯如附表編號２至１
    ４所示之竊盜犯行，此業經證人即承辦警員董朝福於本院審
    理時庭結證屬實（見本院九十七年九月十六日審判筆錄），
    足認被告確係在警員未發現有確切之根據得為合理之懷疑前
    ，即主動供述其如附表編號２至１４所示之竊盜犯行，自係
    屬符合自首之要件無誤。又被告於本院受命法官行準備程序
    時亦坦承：因為缺錢花用才會偷等語（詳見本院九十七年九
    月一日準備程序筆錄），顯見被告確有為自己不法所有之意
    圖甚明。再參酌以被告如附表所示先後十四次行竊之時間及
    地點均分散不定，足認被告所為如附表所示之各該竊盜犯行
    ，應各係見機另行起意無誤，本件事證明確，被告犯行均洵
    堪認定。
二、按竊盜罪既遂與未遂之區別，應以所竊之物已否移入自己權
    力支配之下為標準。另按刑法第三百二十一條第一項第三款
    之攜帶兇器竊盜罪，係以行為人攜帶兇器竊盜為其加重條件
    ，此所謂兇器，其種類並無限制，凡客觀上足對人之生命、
    身體、安全構成威脅，具有危險性之兇器均屬之，且祇須行
    竊時攜帶此種具有危險性之兇器為已足，並不以攜帶之初有
    行兇之意圖為必要（最高法院七十九年度臺上字第五二五三
    號判例要旨參照）；另按兇器不論係於未行竊前即攜帶持有
    或在竊盜現場臨時持以行竊，均應論以攜帶兇器竊盜【七十
    五年十一月二十五日（七五）廳刑一字第九九五號函研究意
    見參見】。核被告如附表編號１至１４部分所為，均係犯刑
    法第三百二十一條第一項第三款之攜帶兇器竊盜既遂罪。被
    告前後十四次行竊之時間、地點均非同一，行為各自獨立，
    容係見機基於各別犯意而為之，所侵害之法益又非屬同一，
    自應予分論併罰【按竊盜犯罪之性質，或為零星偶一為之，
    或長期不間斷的反覆行竊，均有其可能性，自難認立法者於
    制定刑罰法律之初，已認知竊盜行為必屬具反覆性之犯罪，
    且有意藉由法條中客觀構成要件之行為要素，涵括上開具有
    反覆實施特性之數個犯罪行為。況實務上最高法院歷來僅將
    專以觸犯該等法條之罪，為其日常生活之職業者之常業犯，
    認為其性質上屬多數行為之集合犯，在法律上將之擬制為一
    罪（即學理上稱之實質上一罪）（最高法院九十二年度台上
    字五一一五號判決、九十二年度台上字第四九五九號判決、
    九十三年度台上字第三六０九號判決、九十四年度台上字第
    四五六七號判決）；而本次刑法修正既依據「刑罰公平原則
    」之考量，刪除有關連續犯之規定，並將含有連續犯性質之
    常業犯一併全數刪除（參見刑法修正草案總說明），則再以
    集合犯之概念評價多數竊盜之行為，即有不當。因此，多次
    竊盜犯罪之行為，當無論以「接續犯」或「集合犯」之餘地
    ，此時則應回歸一般刑法上行為單、複數之認定，而予論罪
    科刑，較稱妥適】。末查被告所犯如附表編號２至１４所示
    之竊盜犯行，於警方尚未發覺前，即主動向臺中市警察局刑
    警大隊偵三隊警員董朝福自首其所犯如附表編號２至１４所
    示之竊盜犯行，被告對於如附表編號２至１４所示未發覺之
    罪自首而接受裁判，並各依自首之規定減輕其刑。
、上訴駁回部分（即附表編號１、３至１４所示之罪部分）：
    原審以被告犯如附表編號１、３至１４所示之罪部分罪證明
    確，適用刑法第三百二十一條第一項第三款、第六十二條前
    段之規定，予以論罪，並審酌被告年輕力壯，竟不思以正當
    途徑賺取金錢，圖以竊盜財物變賣金錢，以滿足個人物質需
    求，犯罪動機並非良善，攜帶兇器竊盜，較具危險性，屢次
    犯案，量刑不宜過輕，衡酌被告本案所竊得之財物價值多寡
    ，惟念及被告犯後始終坦承犯行，態度尚稱良好，暨係主動
    供出附表編號３至１４部分所示竊行，頗具悔意，犯後態度
    尚佳，然迄未與被害人達成和解、賠償損害，及其犯罪之目
    的、動機非善、智識程度一般等一切情狀，分別量處如附表
    編號１、３至１４所示之刑，以資懲儆。至扣案之斜口水管
    鉗一支、平口鉗一支、斜口鉗二支、剪線鉗一支等物，均係
    被告所有，且係供其犯上開加重竊盜犯行所用之物，業據被
    告供承在卷，均應依刑法第三十八條第一項第二款之規定，
    宣告沒收。另公訴意旨雖以被告本件有多次竊盜犯行，顯有
    犯罪之習慣，請併予宣告刑前被告令入勞動場所強制工作等
    語。然保安處分係對受處分人將來之危險性所為拘束其身體
    、自由之處置，以達教化與治療之目的，為刑罰之補充制度
    ，本諸法治國家保障人權之原理及刑法之保護作用，其法律
    規定之內容，應受比例原則之規範，使保安處分之宣告，與
    行為人所為行為之嚴重性，行為人所表現之危險性，及對行
    為人未來行為之期待性相當，司法院大法官會議釋字第四七
    一號解釋可資參照。查本件被告之犯罪行為值得非難，自不
    可取；惟衡酌被告犯罪之動機、犯罪之情節，其竊取之次數
    雖高達十四次之多，然被告於原審審理時陳稱其係因之前沒
    有工作，沒有收入才會去偷竊，而觀之本件被告行竊時間均
    僅集中在九十六年六至七月間，時間非長，又歷次竊取財物
    零星，性質相近，價值尚非甚鉅，犯後均坦承犯行，其行為
    表現之嚴重性、危險性應非達於無可容忍之程度，依憲法比
    例原則之規範，認本件量處被告如附表所示之刑，已足收懲
    儆之效，再參以被告於本案行為前尚無犯罪前科，此有臺灣
    高等法院被告前案紀錄表一紙在卷可按，素行尚佳，尚難以
    本案短期間之犯罪次數推認被告有犯罪之習慣，且被告於原
    審審理時亦自承其現在已有搭設鷹架之正常工作，是本案尚
    未達須以保安處分預防矯治之程度而有施以強制工作之必要
    。雖被告本件有多次竊盜犯罪，然此情節已為量刑時予以審
    酌，且經由本案有期徒刑之適當執行後，尚非全然不能對其
    產生矯正策勵之影響，就被告未來發展仍具可期待性，諒其
    服刑完畢後得以儘速投入社會正當工作，爰不併予宣告強制
    工作一節。本院經核原審判決此部分之認事用法，並無不合
    ，量刑亦稱妥適，檢察官上訴意旨以：量刑輕重固屬法官自
    由裁量之權，然仍應力求罪刑均衡，罰當其罪。刑法自九十
    五年七月一日起廢除連續犯之規定，改採一罪一罰之方式，
    故其量刑自必比依連續犯量刑為重，始為合理。本件被告在
    短短月餘時間即犯有多次攜帶兇器竊盜，衡酌以被告所竊得
    之物均為電線，阻礙配電通路，有影響交通、通訊安全之虞
    ，其惡性重大；且被告前已有因單一竊盜被判刑六月之前科
    ，顯有竊盜之習性，原判決未就被告本件竊盜犯行宣告強制
    工作及原判決量刑過輕，難以去除被告竊盜之惡習，更無以
    遏止竊盜之歪風等之為上訴理由，尚無可採，為無理由，是
    除下開經本院撤銷改判部分外之上訴，均應予以駁回。
肆、撤銷改判部分（即附表編號２所示之罪及定應執行刑部分）
    ：
    原審以被告如附表編號２部分所為，係犯刑法第三百二十一
    條第一項第三款之攜帶兇器竊盜既遂罪，事證明確，應予論
    科，固非無見，惟查：被告所犯如附表編號２所示之罪，乃
    係在有偵查權限之公務員發覺前即自首進而接受裁判，此部
    分事實業據本院依職權傳喚當時為被告製作警詢筆錄之警員
    即證人董朝福於本院審理時具結證稱：「（原審判決附表編
    號２至１４這十三件，是被告戊○○自首供出，還是警方查
    獲被告而發現的？）這十三件都是被告戊○○講出來的。」
    等語明確，復為被告於本院審理時所自承，惟原判決就被告
    此部分加重竊盜犯行疏未審酌適用刑法第六十二條自首得減
    輕其刑之規定，尚有未洽。檢察官提起上訴，雖未指摘及此
    ，然原判決既有如上瑕疵，且經檢察官提起上訴，即屬無可
    維持，自應由本院就此部分（指附表編號２）所處之刑撤銷
    改判，原判決所定執行刑部分亦因失所附麗，同應一併撤銷
    。爰審酌被告犯罪情節（如上已論述之部分）等一切情狀，
    就撤銷改判部分（即附表編號２），量處如主文第二項所示
    之刑，並與前開上訴駁回部分所處之刑，定其應執行之刑如
    主文第四項所示。至扣案之斜口水管鉗一支、平口鉗一支、
    斜口鉗二支、剪線鉗一支等物，均係被告所有，且係供其犯
    上開加重竊盜犯行所用之物，業據被告供承在卷，均應依刑
    法第三十八條第一項第二款之規定，宣告沒收。
據上論斷，應依刑事訴訟法第三百六十八條、第三百六十九條第
一項前段、第三百六十四條、第二百九十九條第一項前段，刑法
第三百二十一條第一項第三款、第六十二條前段、第五十一條第
五款、第三十八條第一項第二款，判決如主文。
本案經檢察官甲○○到庭執行職務。
中    華    民    國    97    年    9     月    30    日
            刑事第九庭    審判長法  官  江  德  千
                                法  官  賴  妙  雲
                                法  官  許  旭  聖
上列正本證明與原本無異。
不得上訴。
                                書記官  紀  美  鈺
中    華    民    國    97    年    9     月    30    日
附錄本案論罪科刑法條依據：
刑法第三百二十一條
犯竊盜罪而有左列情形之一者，處六月以上、五年以下有期徒刑
：
一、於夜間侵入住宅或有人居住之建築物、船艦或隱匿其內而犯
之者。
二、毀越門扇、牆垣或其他安全設備而犯之者。
三、攜帶兇器而犯之者。
四、結夥三人以上而犯之者。
五、乘火災、水災或其他災害之際而犯之者。
六、在車站或埠頭而犯之者。
前項之未遂犯罰之。
附    表：
┌──┬──────┬─────┬─────┬────┬──────┐
│編號│ 行竊時間   │行竊地點  │ 竊取財物 │ 被害人 │所犯罪名及  │
│    │  (民國)    │          │          │        │所處宣告刑  │
├──┼──────┼─────┼─────┼────┼──────┤
│ 1  │96年6月初某 │臺中縣外埔│高鐵自立式│臺灣高鐵│戊○○攜帶兇│
│    │日          │鄉六分村六│鐵塔之接地│股份有限│器竊盜，處有│
│    │            │分路水頭巷│電纜線（約│公司（告│期徒刑柒月。│
│    │            │11之1號前 │90公尺）  │訴代理人│扣案之斜口水│
│    │            │（臺中縣外│          │：丁○○│管鉗壹支、平│
│    │            │埔鄉○○路│          │）      │口鉗壹支、斜│
│    │            │高鐵交叉點│          │        │口鉗貳支、剪│
│    │            │140公里處 │          │        │線鉗壹支，均│
│    │            │）        │          │        │沒收。      │
├──┼──────┼─────┼─────┼────┼──────┤
│ 2  │96年7月中旬 │臺中市中港│高鐵自立式│臺灣高鐵│戊○○攜帶兇│
│    │某日        │路高鐵里程│鐵塔之接地│股份有限│器竊盜，處有│
│    │            │158公里處 │電纜線（約│公司（告│期徒刑肆月。│
│    │            │          │90公尺）  │訴代理人│扣案之斜口水│
│    │            │          │          │：庚○○│管鉗壹支、平│
│    │            │          │          │）      │口鉗壹支、斜│
│    │            │          │          │        │口鉗貳支、剪│
│    │            │          │          │        │線鉗壹支，均│
│    │            │          │          │        │沒收。      │
├──┼──────┼─────┼─────┼────┼──────┤
│ 3  │96年6月中旬 │臺中縣龍井│行動電話基│桓伯企業│戊○○攜帶兇│
│    │某日        │鄉新庄村龍│地台接地電│有限公司│器竊盜，處有│
│    │            │興路（台中│纜線約2公 │（告訴代│期徒刑肆月。│
│    │            │縣龍井鄉龍│尺及銅板塊│理人：何│扣案之斜口水│
│    │            │目井段水裡│5塊       │寬平）  │管鉗壹支、平│
│    │            │社小段392 │          │        │口鉗壹支、斜│
│    │            │地號）    │          │        │口鉗貳支、剪│
│    │            │          │          │        │線鉗壹支，均│
│    │            │          │          │        │沒收。      │
├──┼──────┼─────┼─────┼────┼──────┤
│ 4  │96年6月中旬 │臺中市西屯│行動電話基│臺灣大哥│戊○○攜帶兇│
│    │某日        │區林厝里都│地台接地電│大股份有│器竊盜，處有│
│    │            │會公園入口│纜線約15公│限公司（│期徒刑肆月。│
│    │            │(臺中縣沙 │尺及銅板塊│告訴代理│扣案之斜口水│
│    │            │鹿鎮○○路│1塊       │人：張志│管鉗壹支、平│
│    │            │160號北20 │          │仲）    │口鉗壹支、斜│
│    │            │公里處)   │          │        │口鉗貳支、剪│
│    │            │          │          │        │線鉗壹支，均│
│    │            │          │          │        │沒收。      │
├──┼──────┼─────┼─────┼────┼──────┤
│ 5  │96年6月中旬 │臺中市西屯│行動電話基│遠傳電信│戊○○攜帶兇│
│    │某日        │區平南巷月│地台接地電│股份有限│器竊盜，處有│
│    │            │世界餐廳旁│纜線約35公│公司（告│期徒刑肆月。│
│    │            │(臺中市西 │尺及銅板塊│訴代理人│扣案之斜口水│
│    │            │屯區○○段│2塊       │：辛○○│管鉗壹支、平│
│    │            │411地號)  │          │）      │口鉗壹支、斜│
│    │            │          │          │        │口鉗貳支、剪│
│    │            │          │          │        │線鉗壹支，均│
│    │            │          │          │        │沒收。      │
├──┼──────┼─────┼─────┼────┼──────┤
│ 6  │96年6月初某 │臺中縣大雅│行動電話基│威寶電信│戊○○攜帶兇│
│    │日          │鄉○○路28│地台接地電│股份有限│器竊盜，處有│
│    │            │號旁 (臺中│纜線      │公司（告│期徒刑肆月。│
│    │            │縣大雅鄉上│(60M/M平方│訴代理人│扣案之斜口水│
│    │            │橫山段201-│電纜線約20│：壬○○│管鉗壹支、平│
│    │            │223地號)  │公尺；    │）      │口鉗壹支、斜│
│    │            │          │100M/M平方│        │口鉗貳支、剪│
│    │            │          │10公尺)及 │        │線鉗壹支，均│
│    │            │          │銅板塊3塊 │        │沒收。      │
├──┼──────┼─────┼─────┼────┼──────┤
│ 7  │96年6月初某 │臺中縣沙鹿│行動電話基│威寶電信│戊○○攜帶兇│
│    │日          │鎮○○路  │地台接地電│股份有限│器竊盜，處有│
│    │            │300號正對 │纜線      │公司（告│期徒刑肆月。│
│    │            │面 (臺中縣│(60M/M平方│訴代理人│扣案之斜口水│
│    │            │沙鹿鎮西勢│電纜線20公│：壬○○│管鉗壹支、平│
│    │            │寮378號)  │尺；100M/M│）      │口鉗壹支、斜│
│    │            │          │平方10公尺│        │口鉗貳支、剪│
│    │            │          │)及銅板塊3│        │線鉗壹支，均│
│    │            │          │塊        │        │沒收。      │
├──┼──────┼─────┼─────┼────┼──────┤
│ 8  │96年6月初某 │臺中縣沙鹿│行動電話基│遠傳電信│戊○○攜帶兇│
│    │日          │鎮○○路  │地台接地電│股份有限│器竊盜，處有│
│    │            │300號右側 │纜線 (與編│公司（告│期徒刑肆月。│
│    │            │空地 (臺中│號9部分犯 │訴代理人│扣案之斜口水│
│    │            │縣沙鹿鎮西│行合計約40│：辛○○│管鉗壹支、平│
│    │            │寮段363-2 │公尺)     │）      │口鉗壹支、斜│
│    │            │號及363-21│          │        │口鉗貳支、剪│
│    │            │號)       │          │        │線鉗壹支，均│
│    │            │          │          │        │沒收。      │
├──┼──────┼─────┼─────┼────┼──────┤
│ 9  │96年6月底某 │臺中縣沙鹿│行動電話基│遠傳電信│戊○○攜帶兇│
│    │日          │鎮○○路  │地台接地電│股份有限│器竊盜，處有│
│    │            │300號右側 │纜線 (與編│公司（告│期徒刑肆月。│
│    │            │空地 (臺中│號8部分犯 │訴代理人│扣案之斜口水│
│    │            │縣沙鹿鎮西│行合計約40│：辛○○│管鉗壹支、平│
│    │            │寮段363-2 │公尺)     │）      │口鉗壹支、斜│
│    │            │號及363-21│          │        │口鉗貳支、剪│
│    │            │號)       │          │        │線鉗壹支，均│
│    │            │          │          │        │沒收。      │
├──┼──────┼─────┼─────┼────┼──────┤
│ 10 │96年6月底某 │臺中縣清水│行動電話基│中華電信│戊○○攜帶兇│
│    │日          │鎮○○路  │地台接地電│股份有限│器竊盜，處有│
│    │            │580號 (臺 │纜線10公尺│公司長通│期徒刑肆月。│
│    │            │中縣清水鎮│及銅板塊1 │分公司（│扣案之斜口水│
│    │            │三塊厝菁埔│塊        │告訴代理│管鉗壹支、平│
│    │            │小段5-27地│          │人：李登│口鉗壹支、斜│
│    │            │號)       │          │富）    │口鉗貳支、剪│
│    │            │          │          │        │線鉗壹支，均│
│    │            │          │          │        │沒收。      │
├──┼──────┼─────┼─────┼────┼──────┤
│ 11 │96年6月底某 │臺中縣清水│行動電話基│臺灣大哥│戊○○攜帶兇│
│    │日          │鎮大陽國小│地台接地電│大股份有│器竊盜，處有│
│    │            │旁 (臺中縣│纜線20公尺│限公司（│期徒刑肆月。│
│    │            │清水鎮頂湳│及銅板塊2 │告訴代理│扣案之斜口水│
│    │            │子小段179-│塊        │人：蕭嘉│管鉗壹支、平│
│    │            │3地號)    │          │政）    │口鉗壹支、斜│
│    │            │          │          │        │口鉗貳支、剪│
│    │            │          │          │        │線鉗壹支，均│
│    │            │          │          │        │沒收。      │
├──┼──────┼─────┼─────┼────┼──────┤
│ 12 │96年6月底某 │臺中縣清水│行動電話基│遠傳電信│戊○○攜帶兇│
│    │日          │鎮○○路  │地台接地電│股份有限│器竊盜，處有│
│    │            │580號（臺 │纜線50公尺│公司（告│期徒刑肆月。│
│    │            │中縣清水鎮│及銅板塊2 │訴代理人│扣案之斜口水│
│    │            │三塊厝菁埔│塊        │：辛○○│管鉗壹支、平│
│    │            │小段6-3地 │          │）      │口鉗壹支、斜│
│    │            │號)       │          │        │口鉗貳支、剪│
│    │            │          │          │        │線鉗壹支，均│
│    │            │          │          │        │沒收。      │
├──┼──────┼─────┼─────┼────┼──────┤
│ 13 │96年7月初某 │臺中縣神岡│行動電話基│遠傳電信│戊○○攜帶兇│
│    │日          │鄉○○路  │地台接地電│股份有限│器竊盜，處有│
│    │            │867巷口   │纜線30公尺│公司（告│期徒刑肆月。│
│    │            │          │至40公尺及│訴代理人│扣案之斜口水│
│    │            │          │銅板塊2塊 │：辛○○│管鉗壹支、平│
│    │            │          │          │）      │口鉗壹支、斜│
│    │            │          │          │        │口鉗貳支、剪│
│    │            │          │          │        │線鉗壹支，均│
│    │            │          │          │        │沒收。      │
├──┼──────┼─────┼─────┼────┼──────┤
│ 14 │96年7月中旬 │臺中縣大雅│行動電話基│遠傳電信│戊○○攜帶兇│
│    │某日        │鄉○○路19│地台接地電│股份有限│器竊盜，處有│
│    │            │號對面 (台│纜線30公尺│公司（告│期徒刑肆月。│
│    │            │中縣大雅鄉│及銅板塊2 │訴代理人│扣案之斜口水│
│    │            │中山段389 │塊        │：辛○○│管鉗壹支、平│
│    │            │地號)     │          │）      │口鉗壹支、斜│
│    │            │          │          │        │口鉗貳支、剪│
│    │            │          │          │        │線鉗壹支，均│
│    │            │          │          │        │沒收。      │
└──┴──────┴─────┴─────┴────┴──────┘


司法院資訊處製作；財團法人民間司法改革基金會備份。
